【裁判字號】    98,交聲,4563
【裁判日期】    981225
【裁判案由】    交管條例聲異
【裁判全文】
臺灣板橋地方法院交通事件裁定        98年度交聲字第4563號
原處分機關  交通部公路總局臺北區監理所
異  議  人
即受處分人  甲○○
                    國民
上列異議人即受處分人因違反道路交通管理處罰條例案件，對於
原處分機關於民國98年12月16日所為之北監營裁字第裁40-CG000
0000號處分聲明異議，本院裁定如下：
    主      文
異議駁回。
    理      由
一、原處分意旨略以：異議人即受處分人甲○○於民國98年3 月
    5 日中午12時7 分許，駕駛車牌號碼045-NZ號營業一般小客
    車，行經臺北縣汐止市○○路○ 段與中興街口，因有「在多
    車道左轉彎，不先駛入內側車道」之違規，經警拍照後逕行
    舉發之。嗣因異議人未於舉發通知單所載應到案日期前自動
    繳納罰鍰或到案聽候裁決，原處分機關乃依違反道路交通管
    理事件統一裁罰基準及處理細則第44條第1 項、道路交通管
    理處罰條例第48條第1 項第4 款、第63條第1 項規定，於98
    年12月16日以北監營裁字第裁40-CG0000000號裁決書對異議
    人裁處罰鍰新臺幣（下同）1,800 元，並記違規點數1 點在
    案。
二、本件聲明異議意旨略以：因異議人工作早出晚歸，未收受郵
    局掛號通知單，並非故意不繳納罰款，爰依法聲明異議云云
    。
三、按汽車駕駛人在多車道左轉彎，不先駛入內側車道，處600
    元以上1,800 元以下罰鍰，並記違規點數1 點，道路交通管
    理處罰條例第48條第1 項第4 款、第63條第1 項第1 款分別
    定有明文。次按道路交通管理事件統一裁罰基準及處理細則
    第5 條規定，處理違反道路交通管理事件，有關文書送達之
    程序，依行政程序法之規定而送達；再按送達，於應受送達
    人之住居所、事務所或營業所為之；於應送達處所不獲會晤
    應受送達人時，得將文書付與有辨別事理能力之同居人、受
    雇人或應送達處所之接收郵件人員；送達，不能依前開規定
    為之者，得將文書寄存送達地之地方自治或警察機關，並作
    送達通知書兩份，1 份黏貼於應受送達人住居所、事務所、
    營業所或其就業處所門首，另1 份交由鄰居轉交或置於該送
    達處所信箱或其他適當位置，以為送達；前項情形，由郵政
    機關為送達者，得將文書寄存於送達地之郵政機關，行政程
    序法第72條第1 項前段、第73條第1 項及第74條第1 項、第
    2 項分別定有明文。
四、經查，被告於上開時、地，駕駛車牌號碼045-NZ號營業一般
    小客車，因有「在多車道左轉彎，不先駛入內側車道」之違
    規，經警拍照後逕行舉發等情，為異議人所不爭執，並有臺
    北縣政府警察局北縣警交字第CG0000000 號舉發違反道路交
    通管理事件通知單1 紙（下稱舉發通知單）及舉證相片2 張
    附卷可稽。又本件異議人設籍於臺北縣中和市○○路290 巷
    16號3 樓乙情，有其年籍資料1 份附卷可考。而本件舉發通
    知單交由郵務機關送達至異議人上開住所，因不獲會晤其本
    人，亦無從將該通知單交付與有辨別事理能力之同居人、受
    雇人或應送達處所之接收郵件人員，乃於98年3 月23日寄存
    於臺北縣中和國光街郵局，並作送達通知書2 份，1 份黏貼
    於異議人住所門首，1 份置於該受送達處所信箱或其他適當
    位置，以為送達等情，有臺北縣政府警察局送達證書1 紙在
    卷足憑。揆諸前開說明，原舉發機關將本件舉發通知單依行
    政程序法相關規定為寄存送達，自已發生合法送達之效力，
    異議人辯稱並未收受舉發通知單云云，並不足採。
五、綜上所述，本件異議人確於上開時、地，有「在多車道左轉
    彎，不先駛入內側車道」之違規，原處分機關依道路交通管
    理處罰條例第48條第1 項第4 款、第63條第1 項第1 款及違
    反道路交通管理事件統一裁罰基準表規定，裁處異議人罰鍰
    1,800 元，並記違規點數1 點核無違誤。從而，本件異議為
    無理由，應予駁回。
六、據上論斷，應依道路交通案件處理辦法第19條，裁定如主文
    。
中    華    民    國    98    年    12    月    25    日
                   交通法庭   法  官  謝梨敏
以上正本證明與原本無異
如不服本裁定應於送達後5日內向本院提出抗告狀
                              書記官  翁子婷
中    華    民    國    98    年    12    月    25    日


司法院資訊處製作；財團法人民間司法改革基金會備份。
